# **CARLOS SALDIVIA SUSPERREGUY**

+56 9 4446 8372

c.saldivia.susperreguy@gmail.com

## PERFIL PROFESIONAL

Ingeniero Comercial con formación sólida en economía, negocios y análisis de datos. Especializado en procesamiento de grandes conjuntos de datos, modelamiento econométrico y generación de insights para la toma de decisiones. Experiencia en gestión de procesos administrativos, facturación y coordinación de equipos multidisciplinarios. Competente en herramientas de análisis, programación en Python y SQL, y visualización de datos.

## **EXPERIENCIA PROFESIONAL**

# **Ejecutivo de Facturación**

Hospital Mauricio Heyermann Torres, Angol

Diciembre 2023 - Junio 2024

- Validé y gestioné Documentos Tributarios Electrónicos (DTE) bajo normativas del SII, asegurando cumplimiento regulatorio
- Gestioné bases de datos, garantizando integridad y precisión en registros financieros
- Elaboré reportes semanales con indicadores clave para la gestión financiera
- Coordiné con áreas interdisciplinarias para optimizar procesos y calidad de información

## **Alumno Ayudante**

Universidad de Concepción

Marzo 2019 – Diciembre 2022

- Impartí clases prácticas en Contabilidad I y II, y Microeconomía I y II
- Apoyé en elaboración de contenidos y materiales de enseñanza para estudiantes

## PROYECTO DE INVESTIGACIÓN

## Estimación de la Ley de Okun para Chile a nivel nacional y regional

Universidad de Concepción

Junio 2022

- Analicé correlación entre producción y desempleo utilizando econometría y análisis de series de tiempo
- Presenté hallazgos ante panel académico, revelando variaciones regionales significativas en dinámicas macroeconómicas de Chile

#### FORMACIÓN ACADÉMICA

# Ingeniería Comercial, Licenciatura en Economía

Universidad de Concepción, Campus Concepción

2018 - 2023

- Proyecto de Título: "Estimación de la Ley de Okun para Chile a nivel nacional y regional"
- Especialización: Economía, Análisis de Datos, Econometría, Gestión Empresarial

# **Cursos y Certificaciones**

- Bootcamp de Ingeniería de Datos Talento Digital (Cursando)
- Bootcamp de Análisis de Datos Talento Digital (2024)

## **HABILIDADES**

# **Técnicas**

Programación:

Python (Intermedio), SQL (Intermedio), R (Básico)

Visualización:

Power BI (Intermedio), Tableau (Básico), Excel Avanzado

Análisis:

STATA (Intermedio), Eviews (Intermedio), MS Access (Intermedio)

Sistemas:

SAP MM (Básico), MS Office (Intermedio)

## Blandas

- Comunicación efectiva y presentación de datos
- Análisis crítico e interpretación de información
- Trabajo en equipo y colaboración
- Adaptabilidad y aprendizaje continuo
- Idiomas:

Inglés Intermedio (B1)